【裁判字號】    97,審訴,3442
【裁判日期】    980320
【裁判案由】    毒品危害防制條例
【裁判全文】
臺灣桃園地方法院刑事判決            97年度審訴字第3442號
公  訴  人  臺灣桃園地方法院檢察署檢察官
被      告  甲○○原名陳冠吉.
上列被告因違反毒品危害防制條例案件，經檢察官提起公訴（97
年度毒偵字第5450號），被告於本院準備程序進行中，就被訴事
實為有罪之陳述，經本院告知簡式審判程序意旨，並聽取公訴人
及被告之意見後，本院合議庭裁定改依簡式審判程序審理，茲判
決如下：
    主      文
甲○○施用第一級毒品，累犯，處有期徒刑壹年，扣案之第一級
毒品海洛因壹包含袋（驗餘毛重零點貳陸公克）、第二級毒品甲
基安非他命壹包含袋（驗餘毛重零點零伍公克）均沒收銷燬之
，注射針筒壹支、自製藥鏟貳支、吸食器壹組均沒收。
    事實及理由
一、犯罪事實：
    緣甲○○（原名陳冠吉）前於民國88年間因施用毒品案件，
    經本院以88年度毒聲字第718 號裁定送觀察、勒戒後，認無
    繼續施用毒品傾向，於88年2 月23日釋放出所，並經臺灣桃
    園地方法院檢察署檢察官以88年度偵字第1653號為不起訴處
    分確定；復於同年間因施用毒品案件，經臺灣臺北地方法院
    以88年度毒聲字第2855號裁定送觀察、勒戒後，認無繼續施
    用毒品傾向，於89年6 月7 日釋放出所，並經臺灣臺北地方
    法院檢察署檢察官以89年度毒偵緝字第204 號為不起訴處分
    確定；又於89年間因施用第二級毒品案件，經本院以89年度
    毒聲字第7121號裁定送強制戒治，嗣經停止戒治付保護管束
    出所，於91年1 月3 日保護管束期滿停止戒治未經撤銷而視
    為執行完畢，罪責部分則經本院以90年度易字第247 號判決
    判處有期徒刑5 月確定；另於91年間因施用第一、二級毒品
    案件，經本院以91年度毒聲字第2158號裁定送強制戒治，嗣
    經停止戒治付保護管束出所，於92年9 月12日保護管束期滿
    停止戒治未經撤銷而視為執行完畢，罪責部分則經本院以91
    年度訴字第1522號判決分別判處有期徒刑9 月、7 月，應執
    行有期徒刑1 年2 月確定，經與上開有期徒刑5 月接續執行
    ，於93年8 月30日縮刑期滿執畢；再於96年間因施用第二級
    毒品案件，經臺灣臺北地方法院以96年度簡字第3106號簡易
    判決判處有期徒刑3 月確定，甫於97年5 月26日期滿執畢（
    均於本案構成累犯）。詎其仍不知悔改並戒除毒癮，復基於
    施用第一、二級毒品之犯意，於97年9 月11日上午7 時許，
    在其位於桃園縣平鎮市○○路2 之1 號之居處內，以將第一
    級毒品海洛因與第二級毒品甲基安非他命同時置入玻璃球內
    用火燒烤之方式，施用第一級毒品海洛因與第二級毒品甲基
    安非他命。嗣為警於97年9 月11日晚間9 時40分許，在其上
    開居處內查獲，並扣得其所有之第一級毒品海洛因1 包（驗
    前毛重0.28公克，因鑑驗使用費失0.02公克，驗餘毛重0.26
    公克，含與毒品無法析離之包裝袋1 個）、第二級毒品甲基
    安非他命1 包（驗前毛重0.32公克，因鑑驗使用費失0.015
    公克，驗餘毛重0.305 公克，含與毒品無法析離之包裝袋1
    個）、注射針筒1 支、自製藥鏟2 支（起訴書誤為1 支）及
    吸食器1 組。
二、證據名稱：
    (一)被告甲○○於警詢、檢察官偵查及本院審理中之自白。
    (二)桃園縣政府警察局平鎮分局被採尿人尿液暨毒品真實姓名
      與編號對照表及台灣檢驗科技股份有限公司濫用藥物檢驗
      報告（尿液部分）各1 份。
    (三)桃園縣政府警察局平鎮分局搜索扣押筆錄、扣押物品目錄
      表、桃園縣政府警察局扣押物品清單各1 份、扣案之第一
      級毒品海洛因1 包（驗前毛重0.28公克，因鑑驗使用費失
      0.02公克，驗餘毛重0.26公克，含與毒品無法析離之包裝
      袋1 個）、第二級毒品甲基安非他命1 包（驗前毛重0.32
      公克，因鑑驗使用費失0.015 公克，驗餘毛重0.305 公克
      ，含與毒品無法析離之包裝袋1 個）、自製藥鏟2 支、吸
      食器1 組及台灣檢驗科技股份有限公司濫用藥物檢驗報告
      （毒品部分）2 份。
    (四)臺灣高等法院被告前案紀錄表1 份。
三、附記事項：
    扣案之第一級毒品海洛因及第二級毒品甲基安非他命各1 包
    ，其中包裝袋部分，依現行檢驗方式乃以刮除方式為之，包
    裝袋上仍會摻殘若干毒品無法分離，自應一體視為毒品部分
    ，均應依毒品危害防制條例第18條第1 項前段規定，宣告沒
    收銷燬之。至鑑驗費失之毒品部分，既已滅失，爰不另為沒
    收銷燬之宣告。
四、應適用之法條：
    刑事訴訟法第299 條第1 項前段、第273 條之1 第1 項、第
    310 條之2 、第454 條第1 項，毒品危害防制條例第10條第
    1 項、第2 項、第18條第1 項前段，刑法第11條、第55條、
    第47條第1 項、第38條第1 項第2 款、第51條第5 款。
五、如不服本判決，得自收受送達之翌日起10日內向本院提出上
    訴狀（應附繕本），其未敘述上訴理由者，應於上訴期間屆
    滿後20日內補提理由書狀於本院，上訴於臺灣高等法院。
本案經檢察官丁俊成到庭執行職務。
中    華    民    國    98    年     3    月    20    日
                  刑事庭      法  官  林靜梅
以上正本證明與原本無異。
                              書記官  施春祝
中    華    民    國    98    年     3    月    20    日
本案論罪科刑法條：
毒品危害防制條例第10條
施用第一級毒品者，處 6 月以上 5 年以下有期徒刑。
施用第二級毒品者，處 3 年以下有期徒刑。


司法院資訊處製作；財團法人民間司法改革基金會備份。
